# 应收账款打折回款是现金折扣还是债务重组？

提问人：liu11147 时间：2020-01-15 16:28:21
背景：客户位于强势一方，总是拖着应收账款不付款，公司为了回款，给予客户一定折扣，比例在4%-7%左右。这部分以往是作为现金折扣处理，在和客户协商后，或者实际付款时，计入财务费用。
今年新债务重组准则出来后，像是适用于修改回款条件，也属于债务重组，但是折扣比例不到10%。请教一下会计处理如何做？

回答人：chenyiwei
债务重组判断的关键点是“就清偿债务的时间、金额或方式等重新达成协议”，即发生了对原有合同结算条款的修改。
如果一开始就约定如果在多少天内付款就可以享受多少折扣，客户按约定时间付款后，按照合同约定的比例享有折扣的，因为不涉及原有合同条款的修改，故不是债务重组。
如果一开始没有这种约定，后来为了加快回款而与客户签订补充协议予以约定的，则属于债务重组。

提问人：liu11147 时间：2020-01-17 09:22:25
多谢陈版，我个人也认为使用债务重组准则。但是事务所提出一个观点，一般债务重组的损失可能比较高，损失率可能20%往上走。从实际业务来看，给客户4%-7%的折扣比例，事务所认为实质上就是现金折扣。这个好像也有点道理。

回答人：chenyiwei
债务重组的认定与债权人是否让步，以及让步程度的大小无关。